臺灣屏東地方法院刑事判決　　　　　　　96年度易字第1083號
公　訴　人　臺灣屏東地方法院檢察署檢察官
被　　　告　丙○○
上列被告因竊盜案件，經檢察官提起公訴（96年度偵字第7657號
），本院裁定改依簡式審判程序審理，判決如下：
    主  文
丙○○共同犯攜帶凶器竊盜罪，處有期徒刑陸月；又共同犯攜帶
凶器竊盜罪，處有期徒刑陸月。應執行有期徒刑玖月。
    事  實
一、丙○○與綽號「阿彬」姓名年籍不詳之成年男子2 人，共同
    意圖為自己不法之所有，基於竊盜之犯意聯絡，攜帶客觀上
    足以對人之生命、身體造成危害可供兇器使用之油壓剪1 支
    （未扣案），於民國96年11月27日下午2 時30分許，共乘機
    車前往屏東縣新園鄉○○段752 地號土地，由綽號「阿彬」
    之人持上開油壓剪竊取甲○○所有之抽水馬達電線長約3 公
    尺，丙○○則在旁把風，得手後2 人離開上址。又於96年11
    月29日晚間10時30分許，復意圖為自己不法所有，基於竊盜
    之犯意聯絡，攜帶上開油壓剪1 支，共同前往屏東縣新園鄉
    ○○段734 地號與739 地號土地，由綽號「阿彬」之人持上
    開油壓剪竊取乙○○○所有之抽水馬達電線2 條總長約6 公
    尺，丙○○則在旁把風並協助拉電線。嗣於同日晚間11時10
    分許，在屏東縣新園鄉○○路土地公廟附近，為民眾簡市絃
    發現攔阻並報警處理
二、案經屏東縣警察局東港分局報請臺灣屏東地方法院檢察署檢
    察官偵查起訴。
    理  由
一、本件被告丙○○犯係死刑、無期徒刑、最輕本刑為3 年以上
    有期徒刑以外之罪，其於本院準備程序中就前揭被訴事實為
    有罪之陳述，經受命法官告知簡式審判程序之旨，並聽取其
    與公訴人之意見後，本院認無不得或不宜改依簡式審判程序
    進行之處，爰依刑事訴訟法第273 條之1 第1 項、第284 條
    之1 ，本院合議庭裁定由受命法官獨任依簡式審判程序審理
    ；又簡式審判程序之證據調查，依刑事訴訟法第273 條之2
    規定，不受同法第159 條第1 項審判外陳述排除之限制，再
    被告對於卷內之各項證據，亦不爭執證據能力，故卷內所列
    之各項證據，自得作為證據，合先敘明。
二、上開犯罪事實，業據被告於本院審理中均坦承不諱，核與證
    人簡市紘、乙○○○、甲○○於警詢中證述之情節相符，並
    有扣押物品目錄表、贓物認領保管單及照片6 幀在卷可稽，
    足見被告之自白確與事實相符，應可採信。是本件事證明確
    ，被告上開犯行，洵堪認定。
三、核被告所為，係犯刑法第321 條第1 項第3 款之加重竊盜罪
    。被告與「阿彬」之成年男子間，就上開竊盜，有犯意聯絡
    及行為分擔，應論以共同正犯。至於被告所犯上開2 竊盜罪
    間，犯意各別，行為互殊，皆可獨立評價，應予分論併罰。
    爰審酌被告為72年6 月6 日出生，教育程度為國中畢業，此
    有警詢資料在卷可稽。被告正值青壯之年，竟不思以正途謀
    生，猶因不勞而獲之心態，任意竊取他人之物變賣得款花用
    ，侵害他人財產安全，行為實不足取，惟兼念及被告犯後坦
    承犯行，態度良好，竊盜手段尚屬輕微，被害人所受損害尚
    小等一切情狀，分別量處如主文所示之刑，並合併定其應執
    行之刑。
據上論斷，應依刑事訴訟法第273 條之1 第1 項、第299 條第1
項前段，刑法第28條、第321 條第1 項第3 款、第51條第5 款，
判決如主文。
本案經檢察官劉昀到庭執行職務。
中　　華　　民　　國　　96　　年　　12　　月　　31　　日
                  刑事第一庭  法  官  許蓓雯
以上正本證明與原本無異。
如不服本判決應於收受本判決送達後十日內向本院提出上訴書狀，
其未敘述上訴理由者，並得於提起上訴後十日內向本院補提理由
書狀（均須按他造當事人之人數附繕本）「切勿逕送上級法院」
中　　華　　民　　國　　97　　年　　1 　　月　　2 　　日
                                書記官  蘇雅慧
附錄本案論罪科刑法條全文
中華民國刑法第321條第1項第3款
犯竊盜罪而有左列情形之一者，處六月以上、五年以下有期徒刑
：
三  攜帶兇器而犯之者。
